【裁判字號】    97,訴,5382
【裁判日期】    990512
【裁判案由】    返還不當得利
【裁判全文】
臺灣臺北地方法院民事判決              97年度訴字第5382號
原      告  新長越企業有限公司
法定代理人  藍國宏
訴訟代理人  詹瑞展律師
複  代理人  崔百慶律師
被      告  章島星
訴訟代理人  張菀萱律師
複  代理人  吳麗如律師
            陳筱屏律師
            歐翔宇律師
上列當事人間請求返還不當得利事件，本院於民國99年4月28日
言詞辯論終結，判決如下：
    主  文
被告應給付原告新台幣柒佰壹拾萬捌仟壹佰玖拾柒元，及其中新
台幣佰陸拾捌萬捌仟壹佰玖拾柒元自民國九十七年三月十二日
起至清償日止；其中新台幣貳佰壹拾陸萬元自民國九十八年三月
十五日起至清償日止；其中新台幣壹佰貳拾陸萬元自民國九十八
年九月十五日起至清償日止，均按年息百分之五計算之利息。
訴訟費用由被告負擔。
本判決於原告以新台幣貳佰拾陸萬玖仟元供擔保後，得假執行
，但被告如以新台幣柒佰壹拾萬捌仟壹佰玖拾柒元為原告供擔保
，得免為假執行。
    事實及理由
一、原告主張：原告於民國95年8月15日與被告簽訂停車位租賃
    契約書，承租被告所有門牌號碼為臺北市○○區○○路4段
    30巷40號地下1樓及同巷28弄29號地下1樓宏泰新象大樓地下
    之建物（下稱系爭標的物），作為出租停車位經營使用，約
    定每月租金為新臺幣（下同）20萬元（含稅），租賃期間自
    95年8月15日至98年10月14日止，嗣經兩造合意延長租期至
    100年10月14日。原告於簽約同時，即交付面額216萬元之支
    票乙紙予被告，作為支付第一年之租金（計算式：18萬×12
    月＝216萬元，不含扣繳金額，每月租金為18萬元）；並交
    付面額各18萬元之支票24紙，共計432萬元之支票予被告，
    作為第二年度及第三年度之租金，其後均遭被告提示兌現，
    是被告受領租金計648萬元。惟系爭標的物經宏泰新象大樓
    之管理委員會（下稱宏泰新象管委會）調閱該大樓之結構計
    算書後發現系爭標的物之設計活載重僅為0.3公噸/平方公尺
    ，不符合作停車場使用之活載重0.5公噸/平方公尺之標準，
    故宏泰新象管委會不同意原告申請變更為停車場使用，致原
    告所承租之系爭標的物迄今仍無法做停車場使用。又系爭契
    約第4條：「甲方（即原告）僅得依約定方式，供作停車場
    使用，不得移作其他用途」，是系爭標的物自始既無法作停
    車場使用，原告遂於96年11月14日函知被告解除系爭契約，
    並請求被告返還已受領之租金，惟未獲置理。因系爭契約既
    因自始不能而無效，則被告即無法律上原因受領上開租金，
    加之，原告於簽約時起至解約日止，共計為被告代墊管理費
    618,224元及電費9,973元。爰依民法不當得利及無因管理法
    律關係，請求被告給付共計7,108,197元（6,480,000＋618,
    224＋9,973＝7,108,197）等語，並聲明：(一)被告應給付原
    告7,108,197元，及其中3,688,197元自起訴狀繕本送達之翌
    日即97年3月12日起至清償日止；216萬元自98年3月15日起
    至清償日止；126萬元自98年9月15日起至清償日止，均按年
    息5%計算之利息。(二)願供擔保請准宣告假執行。
二、被告則以：
  (一)系爭標的物並無自始客觀給付不能之情事：
    系爭標的物之結構安全說明書已保證系爭標的物足敷作停車
    空間所要求之500公斤/平方公尺之標準，且系爭標的物縱曾
    於80年11月11日變更使用目的為「一般零售業」；惟因「一
    般零售業」最低活載重本為0.5公噸/平方公尺，亦與停車空
    間活載重限制相符，故原告主張系爭標的物無法經營停車場
    ，有給付不能之情形等情，顯非事實。況且縱使如原告所稱
    之系爭標的物之活載重不足，惟亦可藉由結構補強之方式，
    使活載重提升至上開標準，且系爭標的物業經臺北市政府都
    市發展局於96年4月13日准許變更使用登記，故與宏泰新象
    管委會是否同意使用無關，原告徒以宏泰新象管委會不同意
    系爭標的物作為停車場即認系爭標的物有自始客觀給付不能
    之情形，並非可採。
  (二)承上，因系爭租賃標的物並無自始客觀給付不能，故系爭契
    約仍屬有效，而被告於系爭租賃契約簽訂後，已將系爭標的
    物及相關文件交付予原告，原告亦即自行向主管機關辦理各
    項經營停車場使用之相關手續，並經臺北市政府都市發展局
    准許變更使用登記，顯見被告已依約履行契約義務，故原告
    於96年11月14日片面函告解除系爭契約，卻未說明行使解除
    權之依據為何，自不能認為係已合法解除契約。從而，兩造
    間之租賃契約尚屬有效存在，被告取得系爭租金並無不當得
    利之情形，又管理費、電費本即屬原告經營停車場使用之必
    要支出，依系爭契約第8條之約定，應由原告自行負擔，是
    原告依無因管理法律關係請求被告償還管理費、電費等亦無
    理由。
  (三)縱認雙方租賃契約因自始給付不能為無效，被告於95年8 月
    15日簽約後即將系爭標的物交付原告占有使用，原告遲至96
    年11月14日始將系爭標的物返還被告，期間原告並無權占用
    系爭標的物，其因此受有相當於15個月租金之不當得利計
    270 萬元（15×18萬＝270萬），致被告受有無法使用收益
    之損害，應依民法第179條規定返還被告，另原告乃長期經
    營停車場業務之專業，於締約時應可知悉系爭標的物可否供
    停車場使用，然原告仍於簽約後即拆除系爭標的物內原有價
    值數百萬元之裝潢設施，被告非因過失而信契約有效，至受
    有上開裝潢損失，原告應依民法第247條第1項規定負損害賠
    償責任，是被告得將此不當得利及損害賠償債權與本件原告
    請求之金額互為抵銷等語，資為抗辯。並聲明：1.原告之訴
    駁回。2.如受不利判決，願供擔保請准宣告免為假執行。
三、原告主張兩造於95年8月15日簽定停車位租賃契約，由原告
    承租被告所有系爭標的物，擬作停車場經營使用，每月租金
    為20萬元，原告並於締約時交付共計648萬元之支票予被告
    為租金之預付等情，業據其提出停車位租賃契約及支票影本
    為據（本院卷第14-20頁），復為被告所不爭執，堪信原告
    此部分之主張為真正，至原告主張其嗣後發現系爭標的物之
    設計活載重不符合法定活載重標準，而為自始客觀給付不能
    ，被告應返還上開受領之租金及被告代墊管理費618,224元
    及電費9,973元等情，則為被告所否認，並以前揭情詞置辯
    ，是本件之爭點為：(一)系爭租約是否因自始給付不能而無效
    ？(二)原告依不當得利、無因管理法律關係向被告請求返還已
    付租金及代墊之管理費、電費有無理由？(三)被告之抵銷抗辯
    有無理由？茲分述如下：
  (一)系爭租約是否因自始給付不能而無效？
  1.系爭標的物活載重為0.5公噸/平方公尺或0.3公噸/平方公尺
    ？
  (1)依卷附宏泰新象大樓（84使字第086號使用執照、80建字第
    0209號建造執照）原始及第1次變更設計結構計算書所示（
    本院卷第22-25頁），系爭標的物B1、B2層原用途為「自用
    儲藏室、防空避難室、停車場」，活載重為0.5公噸/平方公
    尺，嗣於80年11月11日，B1層變更設計為「一般零售業」，
    且依「設計資料」所載，B1層之活載重設計則改為0.3公噸/
    平方公尺，此亦經證人即系爭標的物設計建築師盧正堯於另
    案即臺灣士林地方法院97年度簡上字第194號民事案件中到
    院結證屬實（見臺灣士林地方法院97年簡上字第194號卷【
    下稱士林簡上卷】第119頁背面）。是系爭標的物之活載重
    應為0.3公噸/平方公尺，應堪認定。
  (2)雖被告辯稱：系爭標的物建造當時之建管法令，使用用途「
    一般零售業」之活載重為0.5公噸/平方公尺，是系爭標的物
    縱經80年11月11日變更為「一般零售業」使用，其活載重仍
    為0.5公噸/平方公尺云云。惟查，依建築技術規則建築構造
    編第17條規定，「一般零售業」最低活載重應為0.3公噸/平
    方公尺，且該條文自63年2月15日內政部公布適用至今，並
    未變更乙情，業據系爭標的物建築管理主管機關即臺北市政
    府都市發展局（下稱都發局）以98年11月6日北市都建字第
    09837027500號函覆在卷（士林簡上卷第183頁），足見建築
    管理實務上向以建築技術規則第17條第3欄「商店」規範「
    一般零售業」之活載重標準即0.3公噸/平方公尺，而非被告
    主張之「商場百貨業」0.5公噸/平方公尺，此亦何以80年11
    月11日系爭標的物變更設計時所檢附，提出於建築主管機關
    之「結構計算書」內關於B1層之設計資料記載為0.3公噸/平
    方公尺，而非被告主張之0.5公噸/平方公尺。又按結構計算
    書係建築法所規定之「工程圖樣及說明書」之一（建築法第
    32 條第3款），為申請建造執照時依法需檢具之文書（建築
    法第30條），且直轄市、縣（市）（局）主管建築機關審查
    或鑑定建築物工程圖樣及說明書，應就規定項目為之，其餘
    項目由建築師或建築師及專業工業技師依建築法規定簽證負
    責（建築法第34條第1項前段），是上開結構計算書係依法
    提出於主管機關審核，或由建築師及專業工業技師簽證負責
    ，其上所載設計數據，自屬可信，被告猶謂「系爭標的物縱
    經80年11月11日變更為『一般零售業』使用後，其活載重仍
    為0.5公噸/平方公尺，而非宏泰新象大樓B1變更停車場使用
    結構計算書內容所稱僅有0. 3公噸/平方公尺」云云，顯非
    可採。
  (3)被告另辯稱，系爭標的物業經原告自行委任之建築物結構工
    程工業技師黃依典及建築師林坤祥進行結構鑑定，並出具結
    構安全說明書，且經臺北市政府都發局許可變更使用執照，
    足徵系爭標的物之活載重已符合建築構造標準之規定云云。
    經查，被告於締約後向臺北市政府都發局申請變更使用執照
    ，雖經該局於96年4月13日以96變使（准）第66號函准許，
    然嗣經宏泰新象管委會於96年9月20日發函與臺北市政府都
    市發展局，以申請人即被告提出之原始結構計算書與事實不
    符為由，請其撤銷上開准許後，經該局認定：依據該案建照
    原卷第1次變更設計之結構計算書關於地下1樓活載重之記載
    為0. 3公噸/平方公尺，而旨揭變更使用執照申請案所簽證
    之地下1樓活載重為0.5公噸/平方公尺，係『簽證不實』乙
    情，有臺北市政府都發局98年5月26日北市都建字第
    09832679600號函、98年11月6日北市都建字第09837027500
    號函在卷可稽（士林簡上卷第111、183頁），復觀諸上開結
    構安全說明書上記載：「使用執照原核准用途為一般事務所
    活載重300kg/㎡及一般零售業活載重500kg/㎡，今申請變更
    使用成停車空間活載重500kg/㎡、併戶，…經本所檢討本建
    築物原設計B1 F活載重500kg/㎡，足敷本次變更使用成停車
    空間活載重500 kg/㎡之使用」等內容，可知技師黃依典係
    依原始設計結構計算書所載之活載重，認定系爭標的物可作
    停車場使用，而未以變更設計後之結構計算書作為判斷標準
    ，是由此結構安全說明書並無從認定系爭標的物活載重有達
    0.5公噸/平方公尺之法定標準，被告此部分所辯，亦無可採
    。
  2.提供符合地下停車場活載重規定之建物是否為被告之給付義
    務？
  (1)按出租人應以合於所約定使用收益之租賃物，交付承租人，
    ，民法第423條前段定有明文。此即所謂出租人用益狀態提
    供義務。又用益狀態之提供，在於使承租人能以合乎債務之
    本旨、合於契約目的之方式用益租賃物，出租人此一主給付
    義務之重點非僅在於「交付」，而在於依契約目的「提供承
    租人使用收益租賃物之可能性」。至是否符合約定之用益狀
    態，其內容、種類、範圍與界限，主要取決於當事人租賃契
    約約定之內容，尤以契約中所確定之契約目的為要。如以營
    業為目的之不動產租賃契約，通常即係以契約中承租人表明
    其所欲達成之營業目的，定其契約目的。
  (2)經查，系爭租賃契約名稱為「停車位租賃契約」，前言並載
    明原告向被告承租系爭標的物「作為出租停車位經營使用」
    ，第3條載明原告關於停車場維護之相關負責項目，第4條並
    約定「甲方（即原告）僅得依約定方式，供作停車場使用，
    不得移作其他用途」，第13條約定：「乙方（即被告）應提
    供必要文件供甲方申請停車場經營證。」，其後所增訂之書
    面，亦載明係「停車位租賃契約（附件）」，是系爭租賃契
    約所確定之目的，係供停車位營業使用，殆無疑義。依上揭
    法條規定及說明，被告之義務非僅在於交付系爭標的物，更
    負有提供作為停車位營業使用之用益狀態義務，讓承租人得
    使用承租空間作為其經營停車位出租事業之用。
  3.系爭建物活載重不符規定是否為「給付不能」？
  (1)按以不能之給付為契約標的者，其契約為無效。但其不能情
    形可以除去，而當事人訂約時並預期於不能之情形除去後為
    給付者，其契約仍為有效，民法第246條定有明文。又民法
    上所謂給付不能，係指依社會觀念其給付已屬不能者而言（
    22 年上字第3180號判例意旨參照）。又給付不能判斷上所
    謂社會通念，應以法律意義上，得否藉諸法院強制執行以求
    實現為標準。是縱抽象理論上尚有執行可能，但法律技術上
    或經濟上，業已不能執行者，仍應解為不能。如強制實現需
    費過鉅（如修繕舊屋，其價格逾於新建），經濟上失其意義
    者，應認其係屬客觀不能（王澤鑑，民法學說與判例研究第
    3冊，75年9月5版，第45頁；邱聰智，新訂民法債編通則下
    ，92 年3月增訂1版2刷，第433頁）。又所謂「不能」，係
    指「契約訂立時」之不能，是縱其後不能情形可以除去，惟
    除當事人訂約時預期於不能之情形除去後為給付者外，契約
    仍屬無效，此觀民法第246條但書規定自明。
  (2)次按建築物構造各構材之強度，須能承受靜載重與活載重，
    並使各部構材之有效強度，不低於本編所規定之設計需要強
    度，建築技術規則建築構造編第2條定有明文。又建築物構
    造之活載重，因樓地板之用途而不同，樓地板用途屬「車庫
    」類別者，其最低活載重不得低於0.5公噸/平方公尺，亦為
    同規則第17條所明定。如前所述，系爭標的物活載重為0.3
    公噸/平方公尺，顯與建築技術規則規定強度規範不符，不
    得作為停車場營業使用。被告提供作為停車位營業使用之用
    益狀態義務，於95年8月15日系爭租約訂立時，應屬給付不
    能。
  (3)又依宏泰新象管委會所委託土木技師王文禮所製作之結構計
    算書及竣工圖審閱報告認「現有地下一樓之設計荷重0.3t/
    ㎡未符合0.5t/㎡之標準，如欲變更為停車場使用，其結構
    必須予以補強。」（本院卷第26頁），其於士林地院亦結證
    稱依其專業判斷可以補強，可以請結構技師作結構計算（士
    林簡上卷第132頁背面），經該法院依專家諮詢要點第5點規
    定所詢問之專家林文隆技師亦認「技術上以樑柱加鋪鋼板可
    符合變更需求」（士林簡上卷第172頁、第176頁），則系爭
    標的物理論上當可藉由補強而使其活載重達到0.5公噸/平方
    公尺，堪以認定。至於補強方法，王文禮技師證稱：「樑柱
    或板都是要承受上部的重量，如果要補強的話，樑柱或板都
    要變強或變厚，至於要變多或變大，要請結構技師判斷，變
    強的方法就是在樑柱的周圍以鋼板圍束，這是方法之一....
    ..」、「依常理B2的樑柱、板都必須要補強，才能承受B1的
    力量。」而林文隆技師經該法院詢問結果，先以樑柱加鋪鋼
    版補強方式推估，概算樑柱及需加鋪鋼板面積，認單以地下
    1層計算，即需1,060萬9,803元（士林簡上卷第172、173頁
    ）；而其另以「高中職及國小校舍結構耐震能力補強設計作
    業規範」所規定之補助標準「樓地板面積×4,000元/平方公
    尺」算式概算結果，推估約需費用則為1,160萬元（士林簡
    上卷第176頁）。如再參酌王文禮技師「依常理B2的樑柱、
    板都必須要補強，才能承受B1的力量。」費用當遠逾林文隆
    技師單就地下1層所評估之金額。
  (4)依上所述，系爭標的物如欲將活載重0.3公噸/平方公尺補強
    為0.5公噸/平方公尺，技術上固屬可行，惟可能之金額當逾
    1,000萬元，況上開推估未計入王文禮技師所稱B2層依常理
    所需之補強，且依其算式，僅就鋼板材料價值計算，而未加
    計管理費、營業稅等，實際費用當更逾上開數額。本件租賃
    期間5年，每月租金20萬元，如無期前終止情事，租金總額
    1,200萬元（計算式：200,000×12×5=12,000,000），出租
    人於未取得租金前，即需先行支出與之相當之補強費用（尚
    未考量先行支出之中間利息差額），而承租人亦需等候供其
    不明之補強期間，如出租人不履行而欲強制其實現，亦需先
    行墊付前開補強費用（強制執行法第127條參照），得、失
    顯然失衡，衡諸常情，此皆非理性之經濟社會參與者於正常
    情況下所得接受，應認依社會通念，系爭標的物作為停車場
    使用，已屬給付不能。
  (5)至被告再辯稱原告代表徐世雄曾向被告保證系爭標的物可作
    為停車場使用、原告未履行不具可歸責性，依民法第246條
    第1項但書規定，契約仍為有效云云。按民法第246條規定以
    不能之給付為契約標的者，其契約即為無效。而給付是否可
    能，其判斷準據係依客觀之社會通念，已如前述，是被告所
    述徐世雄保證、不具不可歸責性等節，並不影響契約因給付
    不能而無效之認定。況本件原告係於締約後委請技師黃依典
    及建築師林坤祥進行結構鑑定，該2人並出具簽證報告及結
    構安全說明書，經臺北市政府都發局許可變更使用執照，嗣
    因宏泰新象管委會調取系爭標的物變更設計後之結構計算書
    查核後，向臺北市政府都發局申請撤銷准許，該局始發現上
    開簽證報告有不實之情形，上開管委會並以此為由拒絕原告
    於系爭標的物經營停車場，原告至此始知悉系爭標的物之活
    載重不符法令要求而無從作停車場使用等情，業如前述，另
    被告亦自承其於締約時亦不知系爭建物是否可變更用途作為
    停車場使用等語，堪認兩造於締約之初並不知悉系爭標的物
    有活載重不足之給付不能之情形，自難認兩造於訂約時有預
    期於系爭標的物之活載重補強後，再由被告將該標的物交付
    與原告使用以履行其給付義務，而得依民法第246條第1項但
    書規定認定契約有效之情形，是系爭租約仍應適用同法條前
    段，因於締約當時自始客觀給付不能而無效。況縱系爭標的
    物非自始給付不能，然被告依民法規定及契約約定，仍有交
    付「合於約定使用收益」之租賃物之義務，而是否「合於約
    定使用收益」，亦係客觀之事實，非因任何第三人告知而使
    之合於約定使用收益，亦不因此而免除此一出租人之主給付
    義務，被告遲延給付，經原告催告仍未履行，就其遲延給付
    ，自屬可歸責。基上所述，被告另聲請訊問證人徐世雄證明
    其接洽過程之相關言語，核無必要。
  (二)按無法律上之原因而受利益，致他人受損害者，應返還其利
    益。雖有法律上之原因，而其後已不存在者，亦同。民法第
    179條定有明文。系爭租賃契約因自始客觀給付不能而無效
    ，則被告所受領之租金648萬元即無法律上之原因。又原告
    於締約後曾代為支出系爭標的物之電費9,973元及其所屬大
    樓之管理費618,224元等情，為被告所不爭執，並有管理費
    及電費明細表、支票5紙及電費收據18紙在卷可稽，則系爭
    契約既為自始無效，被告所受免於支出電費及管理費之利益
    ，亦屬無法律上之原因而受有利益，致原告受有損害，原告
    自得依不當得利之法律關係請求被告返還上不當得利共計7,
    108,197元（6,480,000+9,973+618,224=7,108,197）。
  (三)被告之抵銷抗辯有無理由？
  1.被告抗辯，如認系爭租賃契約自始無效，則原告於95年8月1
    5日至96年11月14日間占用系爭房屋並無法律上原因，其應
    將所受相當於15個月租金之不當得利計270萬元返還被告云
    云。按無法律上之原因而受利益，致他人受損害者，應返還
    其利益。民法第179條前段定有明文。是不當得利返還請求
    權之成立，以返還義務人無法律上之原因而受利益為前提要
    件。然觀諸系爭租賃契約第4條約定：「甲方（即原告）僅
    得依約定方式，供作停車場使用，不得移作其他用途」，故
    原告依約僅得將系爭標的物作停車場使用，不得移作其他用
    途，而系爭標的物之活載重並未符合建築技術規則規定之強
    度規範，不得作為停車場營業使用，業如前述，是縱認被告
    主張其於締約之初即將系爭標的物交由原告占用至原告解約
    為止乙節屬實，然原告囿於上述租約就使用目的之限制約定
    ，亦無從將系爭標的物作其他用途使用，實難認其占有系爭
    標的物受有何利益，是被告依不當得利之法律關係，請求原
    告給付自締約日即95年8月15日起至96年11月14日間相當於
    租金之不當得利，並以之與本件原告之請求為抵銷，即無理
    由。
  2.被告復抗辯，原告於簽約後即拆除系爭標的物內原有價值數
    百萬元之裝潢設施，被告非因過失而信契約有效，受有上開
    裝潢設施遭拆除之損害，原告應依民法第247條第1項規定負
    損害賠償責云云。按「契約因以不能之給付為標的而無效者
   ，當事人於訂約時知其不能或可得而知者，對於非因過失而
    信契約為有效致受損害之他方當事人，負賠償責任。」民法
    第247條第1項定有明文。本件原告係因誤信「原設計B1F活
    載重500kg/㎡」（本院卷第145頁）之不實簽證及說明，遲
    至宏泰新象管委會於96年間以王文禮技師出具之結構計算書
    及竣工圖審閱報告，告知原告不得將系爭標的物作為停車場
    使用，原告始知悉該標的物活載重不符法令要求而無從作停
    車場使用等情，業如前述，是難認原告於訂約時即知悉或可
    得而知系爭標的物有給付不能之情形，被告僅以原告公司係
    專門經營停車場業務乙情，逕推論原告於締約時可得而知系
    爭標的物之活載重不足有給付不能之情形，尚無所據，是其
    依民法第247條第1項規定，請求原告賠償裝潢損失，為無理
    由。
四、綜上所述，兩造間系爭租約既因租賃標的自始給付不能而無
    效，被告應將受領原告支付之租金648萬元及原告代墊之系
    爭租賃標的物之電費9,973元及其所屬大樓之管理費618,224
    元利益，應返還原告。從而，原告依民法第179條規定，請
    求被告給付7,108,197元及其中3,688,197元自起訴狀繕本送
    達翌日即97年3月12日起至清償日止；216萬元自98年3月15
    日起至清償日止；126萬元自98年9月15日起至清償日止，均
    按年息5%計算之利息，為有理由，應予准許。
五、兩造均陳明願供擔保，請准宣告假執行及免為假執行，經核
    無不合，爰分別酌定相當之金額准許之。
六、本件事證已臻明確，其餘兩造主張、陳述暨所提之證據，經
    審酌均與本院前揭判斷不生影響，爰不一一詳予論述，附此
    敘明。
七、訴訟費用負擔之依據：民事訴訟法第78條。
中    華    民    國    99    年    5     月    12    日
                民事第五庭    審判長法  官  薛中興
                                    法  官  高偉文
                                    法  官  莊書雯
以上正本係照原本作成
如對本判決上訴，須於判決送達後20日內向本院提出上訴狀
中    華    民    國    99    年    5     月    12    日
                                    書記官  謝梅琴

司法院資訊處製作；財團法人民間司法改革基金會備份。
